# BOT特殊问题，请教各位朋友

提问人：6820205 时间：2011-12-13 16:01:18
遇到一个环保科技公司，通过政府招标得到BOT特许权，但并未设置项目公司，应该怎么处理，按BOT业务方式处理吗？此外，还存在一些承包工程转成BOT工程的情况。 而且政府给予他们保底的垃圾处理量，但并为给价格，这部分确认金融资产还是无形资产？
有理由吗？希望可以和各位朋友共同探讨下~~~

回答人：chenyiwei
回复 6820205 的帖子
是否设立项目公司，并不是BOT会计处理的关键。如果不设立项目公司的，则《企业会计准则解释第 2 号》第五条的处理规定也可适用于该投资方。当然，如楼下网友所述，为了实现风险隔离，一般都会设置独立法人的项目公司。
政府给予他们保底的垃圾处理量，但并为给价格，说明并未确立一项无条件收取金额固定或者可确定的货币的权利，所以不是金融资产，仍应采用无形资产模式核算。